【裁判字號】    97,易,3831
【裁判日期】    980112
【裁判案由】    竊盜
【裁判全文】
臺灣板橋地方法院刑事判決              97年度易字第3831號
公  訴  人  臺灣板橋地方法院檢察署檢察官
被      告  甲○○
上列被告因竊盜案件，經檢察官提起公訴（97年度偵字第32844
號），由本院裁定改依簡式審判程序審理，並判決如下：
    主  文
甲○○竊盜，累犯，處有期徒刑肆月，如易科罰金，以新臺幣壹
仟元折算壹日；又竊盜，累犯，處有期徒刑參月，如易科罰金，
以新臺幣壹仟元折算壹日。應執行有期徒刑伍月，如易科罰金，
以新臺幣壹仟元折算壹日。
    事  實
一、甲○○曾於民國95年間因竊盜及搶奪案件，經臺灣板橋地方
    法院（下稱本院）於95年6 月30日以95年度訴字第1771號各
    判處有期徒刑5 月、1 年2 月，應執行有期徒刑1 年6 月確
    定，其後再經本院96年度聲減字第263 號各減刑為有期徒刑
    2 月又15日、7 月，應執行有期徒刑9 月確定，甫於96年7
    月16日執行完畢，猶不知悔改，竟分別基於意圖為自己不法
    所有之犯意，為下列竊盜犯行：
（一）於97年11月2 日9 時許，在臺北縣泰山鄉○○路○ 段204
      巷口，利用丙○○所有車號QB2-129 號輕型機車停放該處
      巷口，且機車上鑰匙疏未取下之際，認有機可乘，乃以該
      機車鑰匙發動引擎後騎乘離去之方式，進而竊取該機車，
      作為自己代步工具使用。
（二）於97年11月18日13時許，在臺北縣泰山鄉○○路○ 段128
      號「小北百貨」內，先佯為選購可樂1 瓶，同時趁店長乙
      ○○疏未注意之際，將斜口鉗1 支、大型美工刀1 組及手
      電筒（含電池）1 支（價值各新臺幣《下同》60元、99元
      及99元）藏置於長褲口袋內，於結帳時僅取出可樂結帳，
      其餘物品則均未取出結帳，以此方式竊取上開物品而正欲
      離去之際，隨即因該店警報器響起，為乙○○發覺後立即
      報警處理，始查悉上情，並當場起出上開所竊得之物品。
二、案經丙○○訴由臺北縣政府警察局新莊分局報告臺灣板橋地
    方法院檢察署檢察官偵查起訴。
    理  由
一、上開犯罪事實，業經被告甲○○迭於警詢、偵查中及本院審
    理中均坦承不諱，核與告訴人丙○○、被害人乙○○於警詢
    時及偵查中所指訴財物失竊之情節大致相符，並有贓物認領
    保管單1 張、查獲贓物及現場照片共計5 張、監視錄影帶翻
    拍照片6張可資佐證，足供擔保被告自白與事實相符，是以
    本件事證明確，被告犯行堪以認定，應依法論科。
二、核被告所為，係犯刑法第320 條第1 項之竊盜罪。其先後2
    次竊盜之犯行，犯意各別，行為互異，應予分論併罰之。又
    被告前曾於95年間因竊盜及搶奪案件，經本院於95年6 月30
    日以95年度訴字第1771號各判處有期徒刑5 月、1 年2 月，
    應執行有期徒刑1 年6 月確定，其後經減刑為有期徒刑2 月
    又15日、7 月，應執行有期徒刑9 月，甫於96年7 月16日執
    行完畢一節，有臺灣高等法院被告前案紀錄表1 份在卷可稽
    ，其於5年以內故意再犯本件有期徒刑以上之2罪，均為累犯
    ，應各依刑法第47條第1 項規定加重其刑。爰審酌被告有多
    次竊盜、搶奪及毒品之前科紀錄，素行不良，且其正值成年
    ，仍有謀生能力，不思正常工作尋求正常生活，竟一再竊取
    他人財物，對社會治安及他人財產法益所造成之危害不輕，
    復參酌其犯罪之手段、目的、動機及事發後自始坦承全部犯
    行，犯後態度尚稱良好等一切情狀，各量處如主文所示之刑
    ，並諭知易科罰金之折算標準，以及定其應執行之刑。
三、末按「除被告所犯為死刑、無期徒刑、最輕本刑為 3年以上
    有期徒刑之罪或高等法院管轄第1審案件者外，於前條第1項
    程序進行中，被告先就被訴事實為有罪之陳述時，審判長得
    告知被告簡式審判程序之旨，並聽取當事人、代理人、辯護
    人及輔佐人之意見後，裁定進行簡式審判程序。」刑事訴訟
    法第 273條之1第1項定有明文。查本件被告所犯上開刑法第
    320 條第1 項之罪，其法定刑並非最輕本刑為3 年以上有期
    徒刑之罪，且被告於本院97年12月29日準備程序進行中，復
    就被訴之事實均為有罪之陳述，經告知被告簡式審判程序之
    旨，被告及公訴人對於本件改依簡式審判程序審理亦均表示
    同意，是本院即依前揭刑事訴訟法規定，裁定本件進行簡式
    審判程序，附此敘明。
據上論斷，應依刑事訴訟法第273條之1第1項、第299條第 1項前
段，刑法第320 條第1 項、第41條第1 項前段、第47條第1 項、
第51條第5 款，刑法施行法第1條之1，判決如主文。
本案經檢察官黃明絹到庭執行職務。
中    華    民    國    98    年    1    月    12    日
                        刑事第二十庭
                              法  官    楊  仲  農
上列正本證明與原本無異。
如對本判決不服，應於送達後10日內，向本院提出上訴狀（應抄
附繕本）告訴人或被害人如對於本判決不服者，應具備理由請求
檢察官上訴，其上訴期間之計算係以檢察官收受判決正本之日期
為準。
                              書記官    陳  香  君
中    華    民    國    97    年    1     月    16    日
附錄本判決論罪之法律條文：
中華民國刑法第320條
（普通竊盜罪、竊佔罪）
意圖為自己或第三人不法之所有，而竊取他人之動產者，為竊盜
罪，處 5 年以下有期徒刑、拘役或 5 百元以下罰金。
意圖為自己或第三人不法之利益，而竊佔他人之不動產者，依前
項之規定處斷。
前二項之未遂犯罰之。


司法院資訊處製作；財團法人民間司法改革基金會備份。
